臺灣屏東地方法院刑事判決　　　　　　　 99年度易字第230號
公　訴　人　臺灣屏東地方法院檢察署檢察官
被　　　告　李雅惠
輔　佐　人　李佳霖
以上被告因背信案件，經檢察官提起公訴（97年度調偵字第164
號）本院判決如下：
    主    文
李雅惠犯詐欺取財罪，處有期徒刑伍月，如易科罰金，以新臺幣
壹仟元折算壹日。
    事    實
一、李雅惠前係址設屏東縣屏東市○○街10-1號統一證券股份有
    限公司屏東分公司（下稱統一證券公司）營業員，於任職期
    間，負責代客戶下單買賣股票、期貨、基金等事宜，趙梓穎
    係李雅惠之表嫂，二人間有姻親關係，詎李雅惠明知其任職
    之統一證券公司在民國96、97、98年等三個年度，未曾辦理
    現金增資，亦未辦理盈餘轉增資，自無發行新配發予員工或
    提供員工認購發行股票之情事，且統一證券公司為鼓勵員工
    持有公司股份，自93年1 月開辦「員工持股信託」，由參加
    員工（會員）組成一個「統一證券公司員工持股會」，固定
    每月自薪資所得中提存一定比例金額共同交付信託予中國信
    託銀行信託部為全體會員之利益管理運用，並限定每月定期
    買進持有統一證券公司已發行上市交易之股票，參加會員無
    法自由決定買賣或轉讓他人，竟意圖為自己不法之所有，於
    96 年12 月間，向趙梓穎佯稱統一證券公司將於97年2 月間
    發行新股，可低價買入獲利，新台幣（以下同）40萬元約可
    購買25張（即2 萬5 千股）統一證券公司之股票，且伊在統
    一證券公司有約10張（即1 萬股）統一證券公司之股票，趙
    梓穎因而陷於錯誤，遂依李雅惠之指示於97年1 月3 日，匯
    款395,000 元至李雅惠所有戶名陽信商業銀行屏東分行、帳
    號00000000000 號帳戶內，李雅惠詐得上開款項後自行投資
    期貨，因而投資失利虧損殆盡，且其本身所持有之統一證券
    公司股票亦不能自由轉讓，事後亦未交付股票予趙梓穎，嗣
    因趙梓穎發現有異向李雅惠追問後，始知受騙。
二、案經趙梓穎訴請臺灣屏東地方法院檢察署檢察官偵查起訴。
    理    由
壹、程序部分：
    按被告以外之人於審判外之陳述，雖不符刑事訴訟法第159
    條之1 至第159 條之4 之規定，而經當事人於審判程序同意
    作為證據，法院審酌該言詞陳述或書面陳述作成時之情況，
    認為適當者，亦得為證據；另當事人、代理人或辯護人於法
    院調查證據時，知有第159 條第1 項不得為證據之情形，而
    未於言詞辯論終結前聲明異議者，視為有前項之同意，刑事
    訴訟法第159 條之5 定有明文。本判決所引用之各項證據（
    含傳聞證據、非傳聞證據及符合法定傳聞法則例外之證據）
    ，業經當事人於本院審理中，均未爭執證據能力，且對於具
    有傳聞證據性質之證據，於本院調查證據時均已知其內容，
    而未於言詞辯論終結前聲明異議，本院審酌各該證據作成之
    情況，並無違法、不當取證或顯不可信之情形，作為證據俱
    屬適當，依刑事訴訟法第159 條之5 之規定，均得作為證據
    使用，合先敘明。
貳、實體部分：
一、訊據被告李雅惠固坦承有於前揭時間向趙梓穎表示統一證券
    公司將於97年2 月發行新股，請趙梓穎匯款40萬元，買25張
    股票，但統一證券公司並未發行新股，伊亦未自集中交易市
    場買進統一證券公司之股票予趙梓穎等事實不諱，惟否認有
    何詐欺取財犯行，並辯稱：伊原有員工認股之股票價值約十
    七萬元，剩餘的錢操作期貨損失慘重，因為在統一證券公司
    錯帳股票被公司賣掉，無法償還這筆錢云云。惟查：
(一)、上開事實業據證人即告訴人趙梓穎於檢察官偵訊中指述綦詳
    （97年度調偵字第164 號卷第72頁），趙梓穎於本院審理中
    亦結證：與被告沒有金錢往來，直到我先生過世才有，沒有
    委託被告買賣股票，我先生過世我回來，我身上有我先生的
    保險金，想說可以跟親戚合資投資，四十萬部分可以認購公
    司的新股，是在過年的那時候，匯款到被告的帳戶，是在一
    月三日，過年時候已經知道被告沒有在公司任職，就有金錢
    上的糾紛，被告是在97年1 月3 日前後一個禮拜的時間告訴
    我統一證券要發行新股，一張一萬三千多元，問我要幾張，
    總共三十九萬五千元，我完全不知道發行新股買的股票登記
    誰的名字，被告說錢可以套利，我只關心錢何時回來，買的
    細節不管，當時的目的為了套利，錢匯款到被告的戶頭是被
    告指定的，我不知道她拿這筆錢做了什麼事情，我知道錢沒
    有了是在農曆除夕，是我小姑打電話給我，問我有無跟她有
    金錢上的往來，才知道錢已經賠光，被告何時離開統一證券
    公司我不確定，是過完年之後，我有聽到其他有金錢糾紛的
    親戚說過完農曆年後被告已經不在公司，我是除夕知道錢發
    生狀況；被告也沒有跟我解釋，發生事情也沒有跟我聯絡，
    我哥哥找她談，她也沒有要處理的意願，所以我們決定循法
    律程序，到現在錢也沒有還我等語（本院卷第42-43 頁）。
    被告李雅惠於檢察官偵訊中亦坦承：（問：你有無於96年12
    月開向趙梓穎稱你統一證券97年2 月將發行新股遊說趙梓穎
    匯款40萬元買25張股票? ）我有講過這句話，我們公司每個
    月都會幫員工扣款買公司的股票，當時我手上有認購我們公
    司的股票，我有將近17萬元的股票，我有10張，一般外人不
    能買，我當時有向她講說是員工認購股份不是對外公開發行
    ，我想說先把她的25萬元投資期貨，如果有賺的話，再幫他
    補齊，我把我的10張股票先給他，後來投資期貨失利，我要
    離職時因為我有欠公司錢，公司就把我的股票賣掉以清償我
    欠公司的債務，…，趙梓穎的40萬元去買期貨，我當時沒有
    徵求趙梓穎的同意等語在卷（97年度調偵字第164 卷一第72
    -73 、76頁）。又告訴人趙梓穎確有於97年1 月3 日匯款
    395,000 元至被告李雅惠之帳戶之事實有趙梓穎匯予被告陽
    信商業銀行屏東分行帳號00000000000 號帳戶之匯款單據影
    本1 紙在卷可按（97年度調偵字第164 號卷二第46頁）。被
    告確有以統一證券公司發行新股可認購25張為由，請趙梓穎
    匯款395,000 元至被告帳戶，惟統一證券公司並未發行新股
    ，被告亦未購買統一證券公司之股票予趙梓穎，而係將該
    395,000 元，擅自以其帳戶另行投資期貨而損失殆盡之事實
    ，堪以認定。
(二)、被告李雅惠所任職之統一證券公司在96、97、98年等三個年
    度，未曾辦理現金增資，亦未辦理盈餘轉增資，自無配發或
    提供員工認購發行股票之情事，另統一證券公司為鼓勵員工
    持有公司股份，自93年1 月開辦「員工持股信託」，由參加
    員工（會員）組成一個「統一證券公司員工持股會」，固定
    每月自薪資所得中提存一定比例金額共同交付信託予中國信
    託銀行信託部為全體會員之利益管理運用，並限定每月定期
    買進持有統一證券公司已發行上市交易之股票，參加會員無
    法自由決定買賣或轉讓他人，而被告李雅惠固有參加上開員
    工持股會，其在該持股會中所持有之統一證券公司股票
    9,806.48股等情，分別有統一證券公司98年5 月18日統證屏
    東字第0980000230號函、99年8 月9 日統證屏東字第099000
    0529號函各1 份附卷可案（97年度調偵字第164 卷二第308
    頁、本院卷第56頁）。又被告在該員工持股會持有之股票，
    於參加滿3 年後，能申請提領一次，僅能領取一半之股票，
    剩餘一半之股票須到退休始能領取，且被告任職統一證券公
    司發生錯帳之虧損，統一證券公司亦尚未向其追討之事實，
    亦據證人即統一證券公司屏東分公司稽核員郭麗翡於偵查中
    證稱：統一證券屏東分公司有每月從員工的薪資提撥一定之
    金額購買統一證券的股票，叫持股信託，我有參加，是員工
    自由選擇參加與否，每月所購買的股票會顯示在員工的證券
    存摺，員工有專屬的網站可以查詢，輸入員工代碼及密碼就
    會看到員工個人基本資料及持股信託每月累計情形，員工用
    薪資百分之10，如果每月30000 元，可以購買3000元，員工
    自付百分之60，負擔1800元，公司分擔百分之40，公司負擔
    1200元，參加期間員工滿3 年後，能申請提領一次領一半，
    但以一次為限，可以請公司變現或直接拿股票，剩下一半到
    退休時才能提領，…，員工持股信託有5 年，員工如何辦理
    才這3 年的事情，最近員工辦提領在職期間能提領1 次，只
    能提領當時持有股票的一半，剩下的只能等到退職、退休才
    能領另一半，如要中途退出，要經管理委員會全體委員同意
    ，被告還積欠公司10幾萬元錯帳的錢，還一直掛在帳上目前
    公司還沒對李雅惠索討等語（97年度調偵字第164 號卷第
    114-115 頁）。另證人即統一證券公司屏東分公司經理王健
    民於偵查中亦證稱：李雅惠留存部分股票在統一證券屏東分
    公司是員工資產，要員工申請，李雅惠還沒申請，員工可以
    選擇參加或不參加，員工每月購買的股票不可以轉讓與他人
    ，上次提領後，不可以自由買賣，員工如果從公司拿到公司
    股票，股票會匯到員工的集保帳戶，再由員工委託證券商賣
    出。營業員錯帳，有從員工每月業績獎金提撥一定金額，當
    作彌補虧損的風險基金，發生錯帳時，就由公司錯帳專戶做
    反向交易，所產生的虧損就由風險基金來彌補，如員工的業
    績不好風險基金可能是零，現暫掛在員工的帳上，等到員工
    的業績獎金進來後再扣帳，業績以當月員工受託買賣的成交
    金額計算等語明確（97年度調偵字第164 卷一第114-119 頁
    ）。是被告於統一證券公司員工持股會所持有之股票並不能
    任意提領、買賣或轉讓，其在持股會中所持有之股票，亦非
    屬公司發行之新股，甚為明顯。
(三)、綜上所述，統一證券公司既未於96、97、98等3個年度發行
    新股，亦未配發股票予員工或供員工，又被告固於「統一證
    券公司員工持股會」中所持有之統一證券公司股票9,806.48
    股，但參加會員無法自由決定買賣或轉讓他人，僅能於參加
    滿3 年後，能申請領取一半之股票，剩餘一半之股票須到退
    休始能領取等情，均如上述，被告係統一證券公司之證券營
    業員，對上開事實應知之甚詳，竟向趙梓穎稱統一證券公司
    於97年2 月發行新股，請其匯款40萬元買25張股票，趙梓穎
    因此而匯款395,000 元至被告之帳戶，被告既未以該款項購
    入統一證券公司之股票，反而以該款項操作期貨而損失殆盡
    ，其有為自己不法所有之意圖，對趙梓穎施用詐術，使其陷
    於錯誤，而交付金錢供己花用，至為灼然。被告雖以前揭情
    詞置辯，然查，被告當時在股工持股會所持有之股票僅9806
    .48 股，參加滿三年僅能申請領取一半，即4903股（即4 張
    多），縱有錯帳積欠統一證券公司十餘萬元，於案發時尚未
    遭統一證券公司追討，其未將趙梓穎交付之款項購買統一證
    券公司之股票，亦未自上開員工持股會領取股票交付趙梓穎
    ，事後亦未自證券交易市場購入統一證券公司之股票交付趙
    梓穎，則被告向趙梓穎表示統一證券公司要發行新股云云，
    即有為自己不法之所有之主觀犯意，客觀上亦有施用詐術使
    趙梓穎陷於錯誤而交付金錢，應屬灼然。是被告所辯，顯係
    事後卸責之詞，不足採取。被告詐欺取財犯行，事證已臻明
    確，犯行洵堪認定，應予依法論科。
二、按為他人處理事務，意圖為自己或第三人不法之所有，以詐
    術使該他人交付財物者，縱令具備背信罪之要件，亦已包含
    於詐欺罪之觀念中，不得於詐欺罪外，更論以背信罪。次按
    刑法第339 條第1 項之詐欺罪，凡以不法所有意圖，施詐術
    使人陷於錯誤，而移轉物之所有者，即構成本罪，至於在物
    之移轉所有過程中，縱令移轉物之占有，先呈暫時持有狀態
    ，爾後始變異持有為所有，亦不因其不法移轉物之所有過程
    有此暫時持有狀態，及易持有為所有之情形，即論以侵占罪
    。（參最高法院25年上字第6518號判例、97年度台上字第22
    27號判決意旨）。本件被告向告訴人趙梓穎佯稱統一證券公
    司於97年2 月要發行新股，可以低價買入獲利，致使趙梓穎
    陷於錯誤，而交付395,000 元，係以「謊稱為他人處理事務
    」作為詐術實施之手段，依前揭判例意旨，自應論以詐欺取
    財罪，是核被告所為，係犯刑法第339 條第1 項之詐欺取財
    罪。起訴書以被告係涉犯背信罪嫌，尚有未洽。惟起訴書事
    實欄已就被告詐欺犯行敘明，且基本社會事實同一，應依刑
    事訴訟法第300 條之規定，變更起訴法條而逕為審究。爰審
    酌被告明知其個人操作股票及期貨虧損累累，而無支付能力
    ，竟對告訴人趙梓穎施以詐術、因此詐得395,000 元，又擅
    自投入期貨操作亦虧損殆盡，致告訴人趙梓穎所受損害金額
    非淺，被告犯後復否認犯行，未賠償趙梓穎之損害，犯後態
    度不佳等一切情狀，量處如主文所示之刑，並諭知如易科罰
    金之折算標準。
三、不另為無罪諭知部分：
(一)、公訴意旨另略以：被告李雅惠前係統一證券公司營業員，於
    任職期間，負責代客戶下單買賣股票、期貨、基金等事宜，
    為從事業務之人，黃秋月係被告李雅惠之阿姨，二人間具有
    親屬關係。詎被告李雅惠竟基於意圖為自己不法利益，違背
    其受委任之本旨，於93年間，適黃秋月委託其代購廣輝電子
    股份有限公司（下稱廣輝公司）及國巨股份有限公司（下稱
    國巨公司）等股票之際，要求黃秋月分別於93年5 月21日及
    同年6 月1 日將60萬元及50萬元匯款至其向不知情之龔鈺婷
    借用之戶名為國泰世華銀行屏東分行、帳號000000000000號
    之帳戶內，黃秋月遂依其指示匯款至龔鈺婷上開帳戶內，李
    雅惠嗣未依黃秋月之委託，以黃秋月之名義實際下單買賣廣
    輝公司及國巨公司之股票，而係將上開款項提領後，以其父
    李寬宏陽信商業銀行屏東分行00000000000 號帳戶下單購買
    ，致生損害於黃秋月之財產達1,10萬元，因認被告涉犯刑法
    第342 條第1 項之背信罪嫌等語。
(二)、按犯罪事實應依證據認定之，無證據不得認定犯罪事實；不
    能證明被告犯罪或其行為不罰者，應諭知無罪之判決，刑事
    訴訟法第154條第2項、第301條第1項分別定有明文。又事實
    之認定，應憑證據，如未能發現相當證據，或證據不足以證
    明，自不能以推測或擬制之方法，以為裁判基礎。認定不利
    於被告之事實，須依積極證據，苟積極證據不足為不利於被
    告事實之認定時，即應為有利於被告之認定。告訴人之告訴
    ，係以使被告受刑事訴追為目的，是其陳述是否與事實相符
    ，仍應調查其他證據以資審認。認定犯罪事實所憑之證據，
    雖不以直接證據為限，間接證據亦包括在內；然而無論直接
    或間接證據，其為訴訟上之證明，須於通常一般之人均不致
    有所懷疑，而得確信其為真實之程度者，始得據為有罪之認
    定，倘其證明尚未達到此一程度，而有合理之懷疑存在時，
    事實審法院復已就其心證上理由予以闡述，敘明其如何無從
    為有罪之確信，因而為無罪之判決，尚不得任意指為違法。
    檢察官就被告犯罪事實，應負舉證責任，並指出證明之方法
    ；因此，檢察官對於起訴之犯罪事實，應負提出證據及說服
    之實質舉證責任；倘其所提出之證據，不足為被告有罪之積
    極證明，或其指出證明之方法，無從說服法院以形成被告有
    罪之心證，基於無罪推定之原則，自應為被告無罪判決之諭
    知（最高法院40年台上字第86號、30年上字第816號、52年
    台上字第1300號、76年台上字第4986號、92年台上字第128
    號判例意旨參照）。準此，刑事訴訟制度受「倘有懷疑，則
    從被告之利益為解釋」、「被告應被推定為無罪」之原則所
    支配，故得為訴訟上證明者，無論為直接或間接證據，須客
    觀上於吾人一般社會生活經驗均不致有所懷疑，達於確信之
    程度者，且除認定被告犯罪之外，無從本於同一事證為其他
    有利於被告之合理推斷，始可以之為不利之認定，倘其證明
    尚未達於確信之程度，而有合理可疑存在時，即難遽為被告
    有罪之認定。
(三)、檢察官認被告李雅惠涉犯上開對告訴人黃秋月背信罪嫌，無
    非以被告李雅惠於偵查中之供述，告訴人黃秋月於偵查中之
    指訴，龔鈺婷國泰世華銀行屏東分行、帳號000000000000號
    帳戶之交易明細、告訴人黃秋月匯予龔鈺婷國泰世華銀行屏
    東分行、帳號000000000000號帳戶之匯款單據影本2紙、告
    訴人黃秋月統一證券屏東分公司、帳號0000000000號證券存
    摺交易明細影本等資為論罪之依據。
(四)、訊據被告李雅惠固坦承黃秋月於93年5月21日及同年6月1日
    分別將60萬及50萬元匯入伊所使用之龔鈺婷帳戶，惟堅決否
    認有何背信之犯行，辯稱：93年間確實有幫黃秋月買股票，
    用龔鈺婷、李寬宏帳戶買的，94年11月1 日就結清，該戶頭
    很多人共用，一起操作股票，不是只有為黃秋月一人操作，
    94年間剩餘的錢，黃秋月答應要做期貨，也有退還黃秋月剩
    餘款項十萬六千一百五十元，其餘款項作為期貨等語。經查
    ：
  1.黃秋月分別於93年5 月21日及同年6 月1 日將60萬元及50萬
    元匯款予被告所指定之龔鈺婷設於國泰世華銀行屏東分行、
    帳號000000000000號帳戶之事實，業據黃秋月於偵訊及本院
    審理中證述明確，並有龔鈺婷國泰世華銀行屏東分行、帳號
    000000000000號帳戶之交易明細、告訴人黃秋月匯予龔鈺婷
    國泰世華銀行屏東分行、帳號000000000000號帳戶之匯款單
    據影本2 紙在卷可按（97年度調偵字第164 號卷二第40、41
    頁）。被告未以黃秋月之證券帳戶為黃秋月購買上開廣輝、
    國巨之股票，固有黃秋月之統一證券屏東分公司、帳號
    0000000000號證券存摺交易明細影本在卷可按。然按我國之
    台灣證券交易所之結算交割作業之規定，自84年起，證券經
    紀商收受委託人（投資人）之有價證券或價金，應透過委託
    人開設之有價證券帳戶及在證券經紀商指定之金融機構開立
    之存款帳戶以劃撥方式辦理。但委託人於保管銀行設有存款
    帳戶者，得以匯撥方式收受或交付價金，此即款券劃撥之交
    易制度。是黃秋月既然匯款入龔鈺婷之帳戶內，即係欲透過
    龔鈺婷在證券經紀商開立之有價證券帳戶在台灣證券交易所
    進行股票之買賣，並由龔鈺婷在該證券經紀商指定之金融機
    構開立之存款帳戶以劃撥方式給付買賣股票之價金。黃秋月
    如係欲以其本人之名義買賣股票，應係以黃秋月本人在證券
    經紀商之有價證券帳戶，透過其證券經紀商在台灣證券交易
    所進行股票之買賣，買賣股票後交割結算之款項，應自黃秋
    月在該證券經紀商指定之金融機構開立之存款帳戶以劃撥方
    式辦理，此有台灣證券交易所結算交割作業一紙在審卷可按
    （本院卷第94頁）。黃秋月匯款至龔鈺婷上開帳戶，自係以
    龔鈺婷之證券帳戶進行股票賣賣之交易，而龔鈺婷設於統一
    證券公司屏東分公司之有價證券帳戶自93年5 月31日至93年
    6 月14日止確有大量買進廣輝股票之事實，有統一證券公司
    屏東分公司99年12月2 日統證屏東字第0990000801號函附之
    龔鈺婷自93年5 月1 日至94年12月31日止之買賣明細一份在
    卷可按（本院卷第77頁，交易明細另置證物袋）。另被告以
    其父親李寬宏設於統一證券公司之帳戶自93年5 月20日起至
    93 年7月30日止亦有大量買進或賣出廣輝及國巨股票之事實
    ，亦有上開統一證券公司屏東分公司99年12月2 日統證屏東
    字第0990000801號函附之案李寬宏自93年5 月1 日至94年12
    月31日止之買賣明細一份在卷可按（本院卷第77頁，交易明
    細另置證物袋）。堪認於黃秋月匯款至龔鈺婷帳戶110 萬元
    後，被告確有利用龔鈺婷、李寬宏之帳戶買賣廣輝、國巨之
    股票。再參以被告於偵查中供稱：所有的錢都混在一起投資
    ，所以我沒有辦法釐清等語（97年度調偵字第164 號卷一第
    29頁），益證被告係以龔鈺婷、李寬宏之證券帳戶，將黃秋
    月、趙梓穎等人委託其投資之款項混合在一起而買賣有價證
    券，自不得以黃秋月之證券帳戶內未買賣廣輝、國巨之股票
    ，即認被告主觀上有為自己或第三人不法之利益，或損害本
    人之利益之意圖。
  2.告訴人黃秋月於96年12月30日匯款62萬元至被告之父李寬宏
    統一期貨股份有限公司0000000 號帳戶（國泰世華商業銀行
    復興分行帳號00000000000 ），委託被告代操股票、基金；
    復於96年間將廖瑞宏向告訴人黃秋月購買高雄市三民區○○
    ○路112 號1 、2 樓公寓，分別於96年2 月16日、96年3 月
    9 日、96年3 月23日匯至龔鈺婷陽信商業銀行屏東分行帳號
    00000-00000-0 號帳戶（實際由被告使用）之20萬元、50萬
    元、35萬元委託被告代操股票、基金等情（此部分另經檢察
    官以97年度調偵字第164 號為不起訴處分），分別有龔鈺婷
    、李寬宏於陽信商業銀行屏東分行帳戶之交易明細表附卷（
    置外放之證物袋）、統一期貨股份有限公司97年12月1 日統
    期總字第0970000103號函附之李寬宏帳戶申請基本資料及交
    易明細紀錄（97年度調偵字第164 號卷一第145-147 頁，交
    易紀錄資料置證物袋）、陽信商業銀行97年5 月21日陽信屏
    東字第970120號函附之龔鈺婷開戶資料及96年2 月16日至96
    年3 月24日之交易明細一份、匯款單影本3 紙附偵卷可按（
    97年度他字第506 號卷第51-56 頁、97年度調偵字第164 號
    卷二第40-42 頁），顯見黃秋月自93年5 月間起至96年3 月
    23日止，持續匯款至被告指定之帳戶，委由被告代為買賣股
    票及操作期貨乙節，堪以認定。黃秋月係被告之阿姨，二人
    間因有三親等之親屬關係，彼此間存有高度之信賴，始持續
    將金錢交由被告操作股票及期貨，尚難以被告事後無法說明
    投資之盈虧，遽認被告主觀上有為自己或第三人不法之利益
    ，或損害本人利益之意圖。此外，被告自94年2 月24日起至
    97年2 月間止，合計匯款62筆至黃秋月設於中國信託商業銀
    行帳戶，被告於96年4 月16日、96年6 月1 日替黃秋月代墊
    2 筆款項及97年2 月間被告之母李黃秋玉新自交予黃秋月2
    萬元，被告前後給付黃秋月864,753 元，有中國信託商業銀
    行股份有限公司97年10月21日中信銀集作字第97511488號函
    附之黃秋月開戶基本資料及交易明細附偵卷可按（97年度調
    偵字第164 號卷二第56-62 頁），益證被告應係操作股票及
    期貨失利，主觀上並無為自己或第三人不法利益，或損害本
    人利益之意圖。
  3.綜上所述，被告與黃秋月間有三親等旁系血親之親屬關係，
    且黃秋月自93年5 月間起至96年3 月23日止，持續匯款至被
    告指定之帳戶，委由被告代為買賣股票及期貨，足見彼此二
    人間有高度信賴關係，被告為黃秋月代為買賣股票、期貨，
    固有虧損，然被告亦先後給付黃秋月達864,753 元，被告主
    觀上應無為自己或第三人不法之利益，或損害本人利益之意
    圖，即與刑法背信罪之構成要件不符，檢察官所為舉證，尚
    不足以證明被告有此部分之背信犯行，此外，本院復查無其
    他積極證據足認被告有檢察官所指此部分之背信犯行，揆諸
    前揭說明，原應為無罪之諭知，但公訴意旨認此部分犯行與
    上開論罪科刑之詐欺取財部分（原起訴法條為刑法第342 條
    第1 項背信罪，本院變更起訴法條為刑法第339 條第1 項詐
    欺罪）有連續犯之裁判上一罪關係，爰不另為無罪之諭知。
據上論斷，應依刑事訴訟法第299 條第1 項前段、第300 條，刑
法第339 條第1 項、第41條第1 項前段、第51條第5 款，刑法施
行法第1條之1，判決如主文。
本案經檢察官林圳義到庭執行職務。
中    華    民    國   100    年    1     月    19    日
                  刑事第二庭  審判長法  官  潘正屏
                                    法  官  翁世容
                                    法  官  涂裕洪
以上正本證明與原本無異。
如不服本判決應於收受送達後10日內向本院提出上訴書狀，並應
敘述具體理由；如未敘述上訴理由者，應於上訴期間屆滿後20日
內向本院補提理由書（均須按他造當事人之人數附繕本）「切勿
逕送上級法院」。
中    華    民    國   100    年    1     月    19    日
                                    書記官  卓春成
附錄本案論罪之法條：
刑法第339條第1項
意圖為自己或第三人不法之所有，以詐術使人將本人或第三人之
物交付者，處五年以下有期徒刑、拘役或科或併科一千元以下罰
金。